# 请教陈版主，改制企业评估增值帐务处理问题？

提问人：1977 时间：2011-10-07 19:38:26
陈版主，改制企业评估增值，其资产增值 400 万，因其亏损 400 万元所以其净资产评估后只增加 100 万元，如果公司根据评估调帐后其帐务处理： 1 、 公司在改制时交纳，是按 100 万元交还是 500 万元交？其交税后是不是就可以不用计提递延所得税负债？
2 、如果公司没有对评估增值部分交税，是否要计提递延所得税？其计提的依据是 500 万元还是 100 万元？

回答人：chenyiwei
“改制企业评估增值，其资产增值 400 万，因其亏损 400 万元所以其净资产评估后只增加 100 万元”这里的数字是否有问题？
目前多数情况下，在一般的国有企业公司制改建中，被改制企业及其上级单位均不在改制基准日或者改制实施日即发生纳税义务，但与评估增值对应的折旧、摊销、成本结转等不能税前扣除。所以需就评估增值部分确认递延所得税资产。如果改制基准日的净资产评估增值 400 万，但在基准日至改制实施日之间的过渡期内因原企业亏损等原因导致实施日净资产余额减少的，则按财企[2002]313号文第八条规定，需由原股东补足该亏损额，因此理论上不应出现改制实施日净资产小于基准日评估值的情况。

回答人：chenyiwei
回复 1977 的帖子
改制时，资产和负债都可能有评估增减值（当然负债发生评估增减值的可能性相对较小）。因此对递延所得税的考量不会单独考虑某项资产或者负债，而是所有净资产评估增减值的通盘考虑。如果确实发生了负债的评估增减值，导致资产增值与净资产不一致的，计算递延税款应当以净资产的增值额为基础计算。